# 请教陈版主，关于股份支付.

提问人：shenjiyuan 时间：2019-01-03 21:32:36
陈版主： 我们在审计过程中遇到一个问题，我们在对一家拟上市
企业进行审计，实际控制人为罗某夫妇，持有公司 100% 股权（分别持有50%），其子女在公司担任副总等高管，在 2018 年罗某夫妇，分别将自身持有的股份 30%（合计转让 60%）低价转让给子女，转让后罗某夫妇合计持有 40% 股份，实际控制人仍为罗某夫妇（由于 IPO 期间实际控制人不能发生变更，实际控制人无法变更为罗某夫妇及其子女），其子女持有 60%的股份，由于其子女是公司高管，相应股份转让行为是否属于股份支付？

回答人：chenyiwei
尽管这种低价转让股份的安排很明显也有家族财富传承、避免日后可能的大额遗产税的考虑，但鉴于受让人同时也是公司高管，如果没有其他非亲属之间的同类股份转让作为可比交易，在目前的监管形势下，很难说可以不作为股份支付考虑。对于这种情况，只能建议他们推迟申报期，以股权转让后的下一年作为新的申报期起始年度。